【裁判字號】    90,毒抗,753
【裁判日期】    900925
【裁判案由】    毒品危害防制條例
【裁判全文】
臺灣高等法院刑事裁定                              九十年度毒抗字第七五三號
    抗  告  人
    即  被  告  甲○○○
右抗告人因違反毒品危害防制條例案件，不服臺灣基隆地方法院民國九十年八月十四
日裁定 (九十年度毒聲字第七三二號，聲請案號：臺灣基隆地方法院檢察署九十年度
毒偵字第七六七號、九十年度聲觀字第二九二號)，提起抗告，本院裁定如左：
    主  文
抗告駁回。
    理  由
一、抗告意旨略以：抗告人確實未施用第二級毒品，無法接受原裁定結果，希望能再
    檢驗等語。
二、按施用第二級毒品者，檢察官應先將被告送勒戒處所觀察、勒戒，其期間不得逾
    一月，毒品危害防制條例第二十條第一項定有明文。又尿液毒品檢驗如以免疫分
    析法篩驗，有可能因藥品交叉反應，在尿液中產生偽陽性之毒品反應，但再使用
    氣相層析質譜儀分析法確認，則可完全排除偽陽性反應，為法務部調查局第六處
    八十七年九月二十二日發技(一)字第八七○七一四九一號函所揭示。又按甲基安
    非他命經口服投與後約百分之七十於二十四小時內自尿液中排出，約百分之九十
    於九十六小時內自尿液中排出，甲基安非他命之檢出與其投與方式、投與量、個
    人體質、採尿時間及檢測儀器之精密度等諸多因素有關，惟依上述資料推斷，最
    長不可能超過四日，有行政院衛生署藥物食品檢驗局八十一年二月八日藥檢壹
    字第００一一五六號函影本一紙附卷可參。再有關數人共處一室於吸食煙毒及安
    非他命者之旁，同時吸入該吸食者燃燒藥物所排出之氣體（俗稱二手煙），能否
    在尿液中被檢驗出煙毒或安非他命反應，文獻上尚無此類研究報告。然按本局檢
    驗煙毒經驗研判，若非共處於密閉狹小之空間，並故意大量吸入該氣體，應不致
    於尿液中代謝出煙毒或安非他命反應，亦經法務部調查局八十二年十月一日陸
    (一)字第八二０九二七一二號函敘明確。
三、經查，抗告人於九十年四月六日中午十二時四十分許，在基隆市○○路四七五號
    之二，經基隆市警察局第一分局警員查獲後所採取尿液經編號０七七，送基隆市
    衛生局檢驗結果，發現有甲基安非他命陽性反應，有基隆市警察局第一分局編號
    ０七七嫌犯編號表(一)、基隆市衛生局檢體編號０七七檢驗成績書影本各一紙附卷
    可稽。原審為求慎重，再將上開抗告人之尿液送請法務部調查局複驗，經核對尿
    液封瓶標示編號０七七無訛後，以螢光偏極免疫分析法篩驗後，再經氣相層析質
    譜儀分析法確認呈甲基安非他命陽性反應，有該局九十年八月七日陸(一)字第九
    ００四三九四九號檢驗通知書一紙在卷可憑。而法務部調查局所採取之檢驗方法
    為氣相層析質譜儀分析法，依上開說明，應可排除檢驗錯誤可能。次查，該編號
    ０七七尿液檢體，係警方提供乾淨空瓶供抗告人親自尿入、封瓶等情，並有卷附
    抗告人簽名並按捺指印之九十年四月六日警訊筆錄之記載可據，且經法務部調查
    局於檢驗前核對尿液編號確認無誤，堪信亦無誤採抗告人尿液送驗可能。再查，
    抗告人雖於原審調查時供稱：查獲現場有林明霞、侯信發在施用安非他命，而伊
    在現場有抽煙，可能吸入二手煙等語。惟以抗告人前多次因違反麻醉藥品管理條
    例案件經判處罪刑，並執行完畢，有卷附台灣高等法院被告全國前案紀錄表可按
    ，抗告人對毒品並非一無所知，苟無意施用安非他命，豈會仍在他人施用毒品場
    所逗留，再參酌上開所謂二手煙應不會造成尿液中代謝出安非他命反應之說明，
    抗告人於原審所辯情節，即不足取。末查，原審雖再於九十年六月二十一日採取
    抗告人尿液送驗結果，未發現有安非他命陽性反應，有台灣尖端先進生技醫藥股
    份有限公司濫用藥物檢驗中心濫用藥物檢驗報告在卷可稽，然因所檢驗尿液檢體
    不同，僅足以證明抗告人於九十年六月二十一日採尿前四日內未施用安非他命，
    而不能推翻上開法務部調查局對九十年四月六日所採取抗告人尿液之檢驗結果。
    同理，再採取抗告人尿液檢驗既無法推翻原檢驗結果，抗告人請求再採尿送驗，
    即無必要。是以抗告意旨空言否認曾於九十年四月六日中午十二時四十分許，經
    警查獲採尿前九十六小時內施用第二級毒品安非他命，並請求再採尿檢驗，洵不
    足取。依上開說明，抗告人於九十年四月六日中午十二時四十分許，經警查獲採
    尿前九十六小時內某時點（不含查獲後至採尿前之時間），曾在不詳處所施用第
    二級毒品甲基安非他命之事實，應堪認定。從而，原審依毒品危害防制條例第二
    十條第一項、觀察勒戒處分執行條例第三條第一項規定，裁定抗告人應送勒戒處
    所觀察、勒戒，並無不合。抗告人提起抗告，為無理由，應予駁回。
四、據上論斷，應依刑事訴訟法第四百十二條裁定如主文。
中      華 民      國      九十    年      九    月      二十五  日
                              臺灣高等法院刑事第二十庭
                                  審判長法  官  葉  麗  霞
                                        法  官  林  勤  綱
                                        法  官  李  錦  樑
右正本證明與原本無異。
不得抗告。
                                        書記官  郭  台  發
中      華      民      國      九十    年      九    月      二十五    日


司法院資訊處製作；財團法人民間司法改革基金會備份。
